臺灣高等法院高雄分院刑事判決　　　　 94年度上訴字第748號
　　上　訴　人
　　即　被　告　甲○○
上列上訴人因違反槍砲彈藥刀械管制條例案件，不服臺灣高雄地
方法院94年度訴字第606 號中華民國94年3 月31日第一審判決（
起訴案號：臺灣高雄地方法院檢察署93年度偵字第20237 號），
提起上訴，本院判決如下：
    主  文
上訴駁回。
    事  實
一、甲○○與潘怡伶（該部分已經原審判處有期徒刑1 年1 月，
    併科罰金4 萬元，緩刑3 年確定）係男女朋友關係，緣甲○
    ○之胞弟徐嘉駿（已於民國91年間死亡）於91年初某日，在
    高雄市○○區○○路182 號3 樓家中，將仿BERETTA 廠M9型
    半自動手槍製造之玩具手槍換裝土造金屬槍管及土造金屬滑
    套改造而成，具有殺傷力之改造手槍1 支（槍枝管制編號：
    0000000000號），以及具殺傷力之九毫米口徑制式子彈8 顆
    等，交予甲○○保管持有，甲○○自斯時起即未經許可無故
    持有上述可發射子彈具有殺傷力之改造手槍及制式子彈。嗣
    於93年10月4 日凌晨5 時許，甲○○因約不詳姓名年籍之人
    至高雄新興區○○○路116 號8 樓「蜜桃女孩KTV 」談判，
    遂攜帶其所有非屬管制刀械類似武士刀之刀子1 把及藍波刀
    1 把，夥同簡南益（另為不起訴處分）一同前往上開地點，
    且以電話聯絡周文欣、廖信堯、謝忠霖、劉輝聰、黃俊榮、
    鍾易倫等人前往該處助陣，並於同日5 時30分許，以電話通
    知其女友潘怡伶，前往其住處房間之床下抽屜內，將以白色
    防塵紙包裹之前開改造手槍1 支及制式子彈8 顆，攜至「蜜
    桃女孩KTV 」交予其做為防身之用，潘怡伶遂自取得前開具
    殺傷力之改造手槍及子彈時起，即無故持有之。嗣高雄市政
    府警察局新興分局員警據報，而於同日6 時20分許前往該址
    「蜜桃女孩KTV 」執行臨檢，並分別在該店內V1包廂內沙發
    底下、大廳花盆內及V5包廂內查獲具殺傷力之改造手槍1 支
    、具殺傷力之制式子彈8 顆及藍波刀、類似武士刀之刀子各
    1 把等物。
二、案經高雄市政府警察局新興分局移送臺灣高雄地方法院檢察
    署檢察官偵查起訴。
    理  由
甲、程序方面：
一、按除被告所犯為死刑、無期徒刑、最輕本刑為3 年以上有期
    徒刑之罪或高等法院管轄第一審案件者外，於前條第1 項程
    序進行中，被告先就被訴事實為有罪之陳述時，審判長得告
    知被告簡式審判程序之旨，並聽取當事人、代理人、辯護人
    及輔佐人之意見後，裁定進行簡式審判程序，刑事訴訟法第
    273 條之1 第1 項定有明文。本件經被告甲○○同意，適用
    簡式審判程序，因此依同法第273 條之2 之規定，不受第15
    9 條第1 項、第161 條之2 、第161 條之3 、第163 條之1
    及第164 條至第170 條規定之限制，先此敘明。
二、查被告甲○○行為後，槍砲彈藥刀械管制條例已於民國94年
    1 月26日經總統公布修正，並於同年月28日生效，其中修正
    前第11條第4 項之未經許可，持有可發射子彈具有殺傷力之
    各式槍砲罪，於修正後已移列至第8 條第4 項，且刑度由原
    來之1 年以上7 年以下有期徒刑、併科新台幣（下同）700
    萬元以下罰金，提高為3 年以上10年以下有期徒刑、併科新
    臺幣700 萬元以下罰金，原審審理結果，經比較新舊法，仍
    適用修正前之槍砲彈藥刀械管制條例第11條第4 項規定處斷
    ，自未屬刑事訴訟法第31條第1 項前段所列應強制辯護案件
    ，並無指定辯護之必要（最高法院91年度台上字第2969號判
    決參照），故本件無指定辯護之必要，核此敘明。
乙、實體方面：
一、訊據上訴人即被告甲○○坦承上開持有可發射子彈之改造手
    槍及制式子彈之事實不諱，核與證人潘怡伶於原審結證之情
    節相符，並經證人汪俊華於警訊時證述屬實，復有扣案之仿
    BERETTA 廠M9型半自動手槍製造之玩具手槍1 支（槍枝管制
    編號：0000000000號），以及子彈8 顆可資佐證；又上開扣
    案之手槍及子彈8 顆，送鑑驗結果，認該手槍1 支係由仿BE
　　RETTA 廠M9型半自動手槍製造之玩具手槍換裝土造金屬槍管
    及土造金屬滑套改造而成之改造手槍，機械性能良好，可擊
    發適用子彈，認具殺傷力；制式子彈八顆，認均係口徑9mm
    制式子彈，均具殺傷力；此有內政部警政署刑事警察局93年
    10月22日刑鑑字第0930208381號槍彈鑑定書1 份在偵查卷第
    17頁至第19頁可稽，及照片4 張附於警訊卷足考。可見被告
    甲○○之自白與事實相符，堪以採信。本件事證明確，被告
    甲○○未經許可，持有可發射子彈具有殺傷力之改造手槍及
    制式子彈犯行，均堪認定。
二、查被告甲○○行為後，槍砲彈藥刀械管制條例已於民國94年
    1 月26日經總統公布修正，並於同年月28日生效，其中修正
    前第11條第4 項之未經許可，持有可發射子彈具有殺傷力之
    各式槍砲罪，於修正後已移列至第8 條第4 項，且刑度由原
    來之1 年以上7 年以下有期徒刑、併科新台幣（下同）700
    萬元以下罰金，提高為3 年以上10年以下有期徒刑、併科新
    臺幣700 萬元以下罰金，是比較新舊法結果，以舊法規定對
    被告甲○○有利，依刑法第2 條第1 項但書規定，被告甲○
    ○持有改造手槍部分犯行，應適用修正前之槍砲彈藥刀械管
    制條例第11條第4 項規定處斷；另槍砲彈藥刀械管制條例第
    12條第4 項之持有子彈罪，其法條內容及刑度均未經修正，
    故無新舊法比較適用之問題。核被告甲○○所為，係犯修正
    前槍砲彈藥刀械管制條例第11條第4 項之持有可發射子彈具
    有殺傷力之改造手槍罪，及槍砲彈藥刀械管制條例第12條第
    4 項之持有子彈罪。被告甲○○與潘怡伶彼此間，就上開持
    有改造手槍罪及持有子彈犯行，互有犯意聯絡及行為分擔，
    均為共同正犯。被告甲○○以一持有行為，同時觸犯持有改
    造手槍罪及持有子彈罪2 罪名，為想像競合犯，均應從一重
    之持有改造手槍罪處斷。
三、原判決就被告甲○○部分，以被告甲○○罪證明確，因予適
    用修正前槍砲彈藥刀械管制條例第11條第4 項、槍砲彈藥刀
    械管制條例第12條第4 項，刑法第2 條第1 項但書、第11條
    前段、第28條（原審漏載）、第55條、第42條第2 項，罰金
    罰鍰提高標準條例第2 條之規定，並審酌被告甲○○任意持
    有具有殺傷力之改造手槍及子彈，足以對社會治安造成危害
    ，惟念及被告甲○○坦承犯行，可認其尚知悔悟，及其犯罪
    手段與其他一切情狀，量處有期徒刑1 年2 月，併科罰金新
    台幣4 萬元，並就罰金部分諭知如易服勞役之折算標準；且
    敘明將扣案之具有殺傷力之改造手槍1 支（含彈匣1 個）及
    子彈5 顆（本案共查扣8 顆，惟其中3 顆因試射鑑驗已不存
    在，自無庸再予宣告沒收），均屬違禁物，不問屬於犯人與
    否，應依刑法第38條第1 項第1 款規定，均宣告沒收；其認
    事用法核無違誤，所處之刑亦屬適當。被告甲○○上訴意旨
    ，以原審量刑過重，且未宣告緩刑為由，指摘原判決不當云
    云。但查：被告甲○○與其女友潘怡伶共犯本案，原審已考
    量此情形，諭知潘怡伶部分緩刑，且槍砲彈藥刀械管制條例
    第11條第4 項之法定刑為「1 年以上7 年以下有期徒刑、併
    科新台幣700 萬元以下罰金」，原判決僅判處被告甲○○有
    期徒刑1 年2 月，併科新台幣4 萬元，量刑可謂甚輕，故無
    量刑過重可言，且亦不宜對被告甲○○再宣告緩刑，故被告
    甲○○上訴，為無理由，應予駁回。
據上論斷，應依刑事訴訟法第368條，判決如主文。
本案經檢察官林應華到庭執行職務。
中　　華　　民　　國　　94　　年　　7 　　月　　27　　日
                  刑事第二庭    審判長法  官  林正雄
                                      法  官  陳啟造
                                      法  官  黃壽燕
以上正本證明與原本無異。
如不服本判決應於收受本判決後10日內向本院提出上訴書狀，其
未敘述上訴理由者，並得於提起上訴後10日內向本院補提理由書
狀（均須按他造當事人之人數附繕本）「切勿逕送上級法院」。
中　　華　　民　　國　　94　　年　　7 　　月　　27　　日
　　　　　　　　　　　　　　　　　　　書記官  黃一秋
附錄本判決論罪科刑法條
修正前槍砲彈藥刀械管制條例第11條
  未經許可，製造、販賣或運輸第4 條第1 項第1 款所稱其他可
  發射金屬或子彈具有殺傷力之各式槍砲者，處5 年以上有期徒
  刑，併科新臺幣1,000萬元以下罰金。
  未經許可，轉讓、出租或出借前項所列槍砲者，處3 年以上10
  年以下有期徒刑，併科新臺幣700 萬元以下罰金。
  意圖供自己或他人犯罪之用，而犯前2 項之罪者，處無期徒刑
  或7 年以上有期徒刑，併科新臺幣1,000萬元以下罰金。
  未經許可，持有、寄藏或意圖販賣而陳列第1 項所列槍砲者，
  處1 年以上7 年以下有期徒刑，併科新臺幣700 萬元以下罰金
  。
槍砲彈藥刀械管制條例第12條
  未經許可，製造、販賣或運輸子彈者，處1 年以上7 年以下有
  期徒刑，併科新台幣500 萬元以下罰金。
  未經許可，轉讓、出租或出借子彈者，處6 月以上5 年以下有
  期徒刑，併科新台幣300 萬元以下罰金。
  意圖供自己或他人犯罪之用，而犯前2 項之罪者，處3 年以上
  10年以下有期徒刑，併科新台幣700 萬元以下罰金。
  未經許可，持有、寄藏或意圖販賣而陳列子彈者，處5 年以下
  有期徒刑，併科新台幣300 萬元以下罰金。
  第1 項至第3 項之未遂犯罰之。
